臺灣臺南地方法院民事裁定
111年度聲字第29號
聲  請  人  廖淑華  
            廖俊雄  
相  對  人  王叔芳  
上列當事人間聲請停止執行事件，本院裁定如下：
    主  文
聲請駁回。
聲請程序費用由聲請人負擔。
    理  由
一、聲請意旨略以：相對人前以兩造簽立之公證書（下稱系爭公
    證書）為執行名義，對聲請人之財產聲請強制執行，經本院
    以111年度司執字第10562號清償債務強制執行事件（下稱系
    爭執行事件）受理在案。惟聲請人廖淑華前以其代相對人繳
    納租賃所得稅及健保補充保費為由，向臺灣高雄地方法院提
    起返還不當得利訴訟，經臺灣高雄地方法院於110年11月16
    日以110年度訴字第660號，判決駁回聲請人廖淑華之訴，聲
    請人廖淑華之訴不服提起上訴，現由臺灣高等法院高雄分院
　　審理中，爰依強制執行法第18條第2項規定聲請停止執行等
    語。
二、按強制執行程序開始後，除法律另有規定外，不停止執行。
    有回復原狀之聲請，或提起再審或異議之訴，或對於和解為
    繼續審判之請求，或提起宣告調解無效之訴、撤銷調解之訴
    ，或對於許可強制執行之裁定提起抗告時，法院因必要情形
    或依聲請定相當並確實之擔保，得為停止強制執行之裁定，
    強制執行法第18條第1項、第2項分別定有明文。依上開規定
    可知，強制執行程序開始後，原則上不停止執行，除非法律
    另有規定或執行債務人提起強制執行法第18條第2項列舉之
    聲請、訴訟、請求或抗告，法院始得為停止強制執行之裁定
    。
三、經查，聲請人廖淑華所提起之上開返還不當得利訴訟，並非
    對於系爭執行事件之執行名義有聲請回復原狀，或提起再審
    或異議之訴，或對於和解為繼續審判之請求，或提起宣告調
    解無效之訴、撤銷調解之訴，或對於許可強制執行之裁定提
    起抗告。此外，查無聲請人對相對人提起強制執行法第18條
    第2項所列之聲請、訴訟、請求或抗告乙節，有本院民事紀
    錄科查詢表附卷可稽。聲請人既未對於系爭執行事件之執行
    名義有聲請回復原狀，或提起再審或異議之訴，或對於和解
    為繼續審判之請求，或提起宣告調解無效之訴、撤銷調解之
    訴，或對於許可強制執行之裁定提起抗告，聲請人依強制執
    行法第18條第2項規定，聲請停止系爭執行事件之執行程序
    ，自屬無據，應予駁回。
四、依強制執行法第30條之1，民事訴訟法第95條、第78條、第8
    5條第1項本文，裁定如主文。
中　　華　　民　　國　　111 　年　　2 　　月　　14　　日
                  民事第二庭    法  官　蘇正賢
以上正本係照原本作成。
如對本裁定抗告，應於收受裁定正本送達後10日內向本院提出抗
告狀，並繳納抗告裁判費新台幣1,000元整。
中　　華　　民　　國　　111 　年　　2 　　月　　14　　日
                                書記官　林容淑